臺灣嘉義地方法院民事判決
110年度嘉簡字第43號
原      告  臺中榮民總醫院嘉義分院

法定代理人  李世強  
訴訟代理人  劉乃綺  
被      告  黃進發  

上列當事人間請求給付醫療費事件，本院於民國110年3月3日言
詞辯論終結，判決如下：
    主      文
被告應該給付原告新臺幣（下同）148,672 元，及從民國109年1
1月24日起到清償日止，按照年息百分之5計算的利息。
訴訟費用1,550 元由被告負擔。
本判決可以假執行。
    事實及理由
一、被告經合法通知，沒有於言詞辯論期日到場，也沒有民事訴
    訟法第386 條所列各款情形，本院依照原告的聲請，在只有
    原告一方到場辯論的情形下作成判決。
二、原告主張：被告於民國108年10月07日攜同訴外人即病患黃
    耀欽來院辦理住院、治療，被告於住院病患權益聲明同意書
    簽署擔任連帶保證人。但從108年10月29日起到109年11月13
    日止，共計積欠醫療費用148,672元。參照最高法院89年台
    上字第2663號判決意旨，醫療契約屬於勞務性契約，依勞務
    性契約「報酬後付」的原則，醫療費用應在醫療完成時給付
    。經原告數次向被告催告，被告均置之不理，為此提起本訴
    ，並聲明：如主文所示。 
三、被告沒有於言詞辯論期日到場，也沒有提出書狀作何聲明或
    陳述。
四、得心證之理由：　
(一)原告主張的事實，已經提出臺中榮民總醫院嘉義分院住院病
    人繳費通知單、本票、住院病患權益聲明同意書、原告109
    年3月19日中總嘉企字第1092800351號催款函、自費僱用照
    顧服務員申請同意書、藥物（衛材）自費同意書、住院繳費
    通知單等件為證。被告雖然在法定期限內對支付命令提出異
    議，但只是聲明本件債務尚有糾葛，沒有具體指明抗辯理由
    並提出證據，被告的辯解就沒有辦法採信。本院審核原告所
    提證據與他所述情節相符，原告的主張可以相信為真實。 
(二)因此，原告依據契約及連帶保證法律關係，請求被告給付如
    主文第1項所示的本金、利息，為有理由，應該准許。
五、本件是就民事訴訟法第427條第1項規定適用簡易程序所為被
    告敗訴的判決，依照同法第389條第1項第3款規定，應該依
    職權宣告假執行。
六、本件訴訟費用，依照民事訴訟法第78條規定，應該由敗訴的
    被告負擔。經查，本件訴訟費用是原告繳納的第一審裁判費
    1,550元，有本院自行收納款項收據可以證明。因此本院一
    併確定被告應該負擔的費用額為1,550元。
中　　華　　民　　國　　110 　年　　3 　　月　　17  　日
                  臺灣嘉義地方法院嘉義簡易庭
                                  法　官　吳芙蓉
以上正本係照原本作成。
如對本判決上訴，須於判決送達後20日內向本庭（嘉義市○○路
000○0號）提出上訴狀（均須按他造當事人之人數附繕本）。
中　　華　　民　　國　　110 　年　　3 　　月　　17　　日
                                  書記官  葉芳如